【裁判字號】    95,訴,124
【裁判日期】    950630
【裁判案由】    毒品危害防制條例
【裁判全文】
臺灣桃園地方法院刑事判決               95年度訴字第124號
公  訴  人  臺灣桃園地方法院檢察署檢察官
被      告  甲○○
上列被告因違反毒品危害防制條例案件，經檢察官提起公訴（94
年度毒偵字第5908號、6536號），被告於本院準備程序進行中，
就被訴之事實為有罪之陳述，經本院告知簡式審判程序意旨，並
聽取公訴人及被告之意見後，本院合議庭裁定依簡式審判程序審
理，判決如下
    主  文
甲○○施用第二級毒品，累犯，處有期徒刑參月，如易科罰金，
以參佰元折算壹日。
其餘被訴施用第一級毒品之部分公訴不受理。
    事  實
一、甲○○前於民國八十七年八月間因毒品案件，經臺灣宜蘭地
    方法院八十七年度毒聲字第二九四號裁定送觀察、勒戒後，
    於八十八年四月三日入臺灣宜蘭看守所附設勒戒所施以觀察
    、勒戒，因認無繼續施用毒品之傾向，於同年月二十三日執
    行完畢釋放出所，嗣經臺灣宜蘭地方法院檢察署檢察官以八
    十八年度偵緝字第一三○號為不起訴處分確定；惟其又於九
    十一年十二月間因施用毒品案件，經臺灣板橋地方法院以九
    十二年度毒聲字第一二八號裁定送觀察、勒戒後，認有繼續
    施用毒品之傾向，復經該院九十二年度毒聲字第一三三一號
    裁定令入戒治處所施以強制戒治，於九十二年五月十三日入
    臺灣臺北戒治所執行強制戒治，迄九十三年一月九日因毒品
    危害防制條例修正生效施行而釋放出所，惟該次施用毒品之
    犯行，嗣經臺灣高等法院九十二年度上訴字第二九九○號刑
    事判決判處有期徒刑八月，並經最高法院九十三年度台上字
    第六二九號判決上訴駁回而確定，於九十三年七月三十一日
    入監執行，甫於九十四年三月三十日執行完畢（構成累犯）
    。詎其仍不知悔改，復基於施用第二級毒品甲基安非他命之
    犯意，於九十四年十月二十二日上午十時許，在桃園縣龜山
    鄉○○路○段一一九一之二號三○一室內，施用甲基安非他
    命一次，嗣於九十四年十月二十四日下午三時許，在桃園縣
    龜山鄉○○街十三號前為警查獲。
二、案經臺北縣政府警察局三峽分局報請臺灣桃園地方法院檢察
    署檢察官偵查起訴。
    理  由
甲、有罪部分：
一、本案被告甲○○所犯之施用第二級毒品罪，為死刑、無期徒
    刑、最輕本刑三年以上有期徒刑或高等法院管轄第一審案件
    以外之罪，而被告於本院準備程序進行中，就被訴事實為有
    罪之陳述，經本院告知簡式審判程序意旨，並聽取公訴人及
    被告之意見後，本院合議庭依刑事訴訟法第二百七十三條之
    一第一項之規定，裁定依簡式審判程序審理，合先敘明。
二、上揭施用第一級毒品甲基安非他命之犯罪事實，業據被告於
    本院審理時坦承不諱，核與被告於前開時地為警查獲後，經
    警採集其尿液送驗，結果呈甲基安非他命陽性反應相符，此
    有臺灣檢驗科技股份有限公司出具之濫用藥物尿液檢驗報告
    一份在卷可稽，足認被告前開自白與事實相符，堪以採信。
三、次查被告前於八十七年八月間因毒品案件，經臺灣宜蘭地方
    法院八十七年度毒聲字第二九四號裁定送觀察、勒戒後，於
    八十八年四月三日入臺灣宜蘭看守所附設勒戒所施以觀察、
    勒戒，因認無繼續施用毒品之傾向，於同年月二十三日執行
    完畢釋放出所，嗣經臺灣宜蘭地方法院檢察署檢察官以八十
    八年度偵緝字第一三○號為不起訴處分確定；惟其又於九十
    一年十二月間因施用毒品案件，經臺灣板橋地方法院以九十
    二年度毒聲字第一二八號裁定送觀察、勒戒後，認有繼續施
    用毒品之傾向，復經該院九十二年度毒聲字第一三三一號裁
    定令入戒治處所施以強制戒治，於九十二年五月十三日入臺
    灣臺北戒治所執行強制戒治，迄九十三年一月九日因毒品危
    害防制條例修正生效施行而釋放出所，惟該次施用毒品之犯
    行，嗣經臺灣高等法院九十二年度上訴字第二九九○號刑事
    判決判處有期徒刑八月，並經最高法院九十三年度台上字第
    六二九號判決上訴駁回而確定等情，有臺灣高等法院被告前
    案紀錄表在卷可按，是被告於前述觀察、勒戒執行完畢釋放
    後五年內已再犯施用毒品案件，並經依法追訴處罰，顯見其
    再犯率甚高，原實施觀察、勒戒之程序，已無法收其實效，
    自應依毒品危害防制條例第十條第二項之規定處罰（最高法
    院九十五年第七次刑事庭會議決定意旨參照）。準此，本件
    被告施用第二級毒品甲基安非他命之犯行，洵堪認定。
四、查甲基安非他命為毒品危害防制條例第二條第二項第二款所
    規定之第二級毒品。核被告所為，係犯毒品危害防制條例第
    十條第二項之施用第二級毒品。被告持有第二級毒品之低度
    行為，應為其進而施用之高度行為所吸收，不另論罪。又其
    前因施用毒品之犯行，經臺灣高等法院九十二年度上訴字第
    二九九○號刑事判決判處有期徒刑八月，並經最高法院九十
    三年度台上字第六二九號判決上訴駁回而確定，於九十三年
    七月三十一日入監執行，甫於九十四年三月三十日執行完畢
    ，有臺灣高等法院被告前案紀錄表在卷可按，其前受有期徒
    刑執行完畢，於五年內再犯本件有期徒刑以上之罪，為累犯
    ，應依刑法第四十七條之規定加重其刑。爰審酌被告前因施
    用毒品經觀察勒戒、強制戒治及法院判刑後，仍未能戒除毒
    癮，足認其依賴毒品已深，惟念其犯後坦承犯行，且所犯之
    罪係自戕行為等一切情狀，量處如主文所示之刑，並諭知易
    科罰金之折算標準，以資懲戒。
乙、不受理部分：
一、公訴意旨另以：被告甲○○另於九十四年十月二十四日及二
    十五日為警查獲後，經警採尿時往前回溯二十六小時內某時
    ，各在桃園縣龜山鄉某果菜市場內及桃園縣龜山鄉○○路○
    段一一九一之二號三○一號房間內，連續施用第一級毒品海
    洛因各一次，分別於九十四年十月二十四日下午三時許及翌
    日（二十五日）上午十時許，在桃園縣龜山鄉○○街十三號
    前及桃園縣龜山鄉○○路○段一一九一之二號三○一號房間
    內為警查獲，因認被告此部分尚涉有毒品危害防制條例第十
    條第一項之施用第一級毒品罪嫌等語。
二、按同一案件繫屬於有管轄權之數法院者，由繫屬在先之法院
    審判之，刑事訴訟法第八條前段定有明文。案件依第八條之
    規定不得為審判者，應諭知不受理之判決，同法第三百零三
    條第七款亦定有明文。
三、查本件被告甲○○前述涉犯施用第一級毒品海洛因之犯行，
    係於九十四年十月二十四日及二十五日先後為警查獲後，經
    警採集其尿液送驗，結果均呈嗎啡陽性反應，始查知上情，
    惟被告前自九十四年六月下旬某日起，至同年十月四日止，
    在宜蘭縣礁溪鄉○○路一○三巷二一之一號住處內，亦有施
    用第一級毒品海洛因之情事，並已經臺灣宜蘭地方法院檢察
    署檢察官起訴，且於九十四年十一月二十五日繫屬於臺灣宜
    蘭地方法院審理中（該院九十五年度訴更字第一號），而被
    告所涉之本件施用海洛因之犯行，係臺灣桃園地方法院檢察
    署檢察官於九十四年十二月十二日起訴，於九十五年一月十
    一日始繫屬於本院，此有臺灣高等法院被告前案紀錄表在卷
    可憑，而被告先後繫屬於臺灣宜蘭地方法院及本院之前述施
    用第一級毒品海洛因之犯行，其施用海洛因之時間相當緊密
    ，顯係基於概括犯意所為，在實體法上應依連續犯論以一罪
    ，在訴訟上亦無從分割，自屬同一案件，依照前揭法條之規
    定，本件被告所涉施用第一級毒品海洛因之部分，自應由繫
    屬在先之臺灣宜蘭地方法院審理（本院已將被告所涉施用海
    洛因此部分之卷證，移送予臺灣宜蘭地方法院審理，該院於
    九十五年六月二十二日以九十五年度訴更字第一號刑事判決
    判處被告有期徒刑一年在案，此有前開判決書一份在卷可按
    ）。準此，被告上揭所涉施用海洛因之犯行，爰不經言詞辯
    論，逕為不受理判決之諭知。
據上論斷，應依刑事訴訟法第二百七十三條之一第一項、第二百
九十九條第一項前段、第三百零三條第七款、第三百零七條，毒
品危害防制條例第十條第二項，刑法第十一條前段、第四十七條
、第四十一條第一項前段，罰金罰鍰提高標準條例第二條，判決
如主文。
本案經檢察官楊挺宏到庭執行職務。
中    華    民    國    95    年    6     月    30    日
                  刑事第八庭    法  官  吳為平
以上正本證明與原本無異。
如不服本判決，應於送達後十日內，向本院提出上訴狀（應附繕
本）。
                                書記官  江惠婷
中    華    民    國    95    年    6     月    30    日
附錄論罪科刑法條：
毒品危害防制條例第十條：
施用第一級毒品者，處六月以上五年以下有期徒刑。
施用第二級毒品者，處三年以下有期徒刑。


司法院資訊處製作；財團法人民間司法改革基金會備份。
